福建金門地方法院刑事判決　
110年度交易字第26號
公  訴  人  福建金門地方檢察署檢察官(平股)
被      告  許嘉岩


上列被告因過失傷害案件，經檢察官提起公訴（110年度偵字第8
35號），本院判決如下：
    主  文
本件公訴不受理。 
    理  由
一、公訴意旨如起訴書所載 （如附件） 。
二、按告訴乃論之罪，告訴人於第一審辯論終結前得撤回其告訴
    ；告訴經撤回者，應諭知不受理之判決，刑事訴訟法第23
　　8條第1項、第303條第3款分別定有明文。又撤回告訴應諭知
    不受理之判決，得不經言詞辯論為之，同法第307條亦有明
    文。
三、查本件告訴人李伶俐、張秀卿告訴被告許嘉岩過失傷害案件
    ，起訴書認係觸犯刑法第284條前段過失傷害罪，依同法第2
    87條前段之規定，須告訴乃論。茲據告訴人李伶俐、張秀卿
    撤回告訴，有刑事撤回告訴狀在卷可按，依照首開說明，本
    件爰不經言詞辯論，逕為諭知不受理之判決。
據上論斷，依刑事訴訟法第303條第3款、第307條，判決如主文
。
中　　華　　民　　國　　111 　年　　1 　　月　　26　　日
　　　　　　　　　刑事第一庭    法　官　魏玉英
以上正本證明與原本無異。
如不服本判決應於收受判決後20日內向本院提出上訴書狀，並應
敘述具體理由；其未敘述上訴理由者，應於上訴期間屆滿後20日
內向本院補提理由書（均須按他造當事人之人數附繕本）「切勿
逕送上級法院」。
　　　　　　　　　　　　　　　　書記官　蔡鴻源
中　　華　　民　　國　　111 　年　　1 　　月　　26　　日
附件：
福建金門地方檢察署檢察官起訴書
                                      110年度偵字第835號
　　被　　　告　許嘉岩　男　83歲（民國00年0月00日生）
　　　　　　　　　　　　住金門縣○○鎮○○路000巷00○0號
　　　　　　　　　　　　國民身分證統一編號：Z000000000號
上列被告因過失傷害案件，已經偵查終結，認應該提起公訴，茲
將犯罪事實及證據並所犯法條分敘如下：
　　　　　　犯罪事實
一、許嘉岩於民國110年2月14日上午10時19分許，駕駛車牌號碼
    00-0000號自用小客車搭載劉靜敏及其友人，沿金門縣金城
    鎮民族路往民權路方向行駛，行經金門縣金城鎮民族路與莒
    光路1段交岔路口，行近行人穿越道時，本應注意遇有行人
    穿越時，應暫停讓行人先行通過，而依當時天候晴、日間自
    然光線、路面鋪裝柏油、乾燥、無缺陷、無障礙物及視距良
    好等客觀狀況，又無不能注意之情事，竟疏未注意及此，未
    暫停讓行人先行通過，而不慎擦撞正行走在行人穿越道上之
    李伶俐及張秀卿，致李伶俐及張秀卿身體均受有左側膝部挫
    傷之傷害。許嘉岩肇事後，於警方前往現場處理時在場，並
    當場承認為肇事人而查獲。
二、案經李伶俐、張秀卿告訴暨金門縣警察局金城分局函送偵辦
    。
　　　　　　證據並所犯法條
一、證據清單與待證事實：
編號     證  物　清　單　　     待  證　事　實　　 1 被告許嘉岩於警詢及偵訊中之供述。 （警卷第1-3、5-7頁；偵卷第21-23頁） 被告有於前揭時、地，駕駛車牌號碼00-0000號自用小客車，與告訴人李伶俐、張秀卿發生交通事故之事實。 2 告訴人李伶俐於警詢及偵訊中之指訴。 （警卷第9-11頁；偵卷第23頁） 佐證被告有本件犯行之事實。 3 告訴人張秀卿於警詢及偵訊中之指訴。 （警卷第13-15頁；偵卷第23頁） 佐證被告有本件犯行之事實。 4 證人劉靜敏於警詢中之證述（已具結）。 （警卷第17-18頁） 佐證被告有本件犯行之事實。 5 證人張立忠於偵訊中之證述（已具結）。 （偵卷第24-25頁） 佐證被告有本件犯行之事實。 6 證人周雅君於偵訊中之證述。 （偵卷第24-25頁） 佐證被告有本件犯行之事實。 7 警製道路交通事故初步分析研判表、當事人登記聯單、現場圖、調查報告表㈠㈡、現場照片、當事人酒精測定紀錄表、證號查詢汽車駕駛人資料、車輛詳細資料報表、證號查詢機車駕駛人資料及現場監視器錄影擷取畫面翻拍照片。 （警卷第23、29-43、51-65頁） 佐證被告有於前揭時、地，駕駛上開車輛不慎與告訴人李伶俐、張秀卿發生交通事故之事實。 8 警製道路交通事故肇事人自首情形紀錄表。 （警卷第45-49頁） 被告肇事後，於警方前往現場處理時在場，並當場承認為肇事人之事實。 9 衛生福利部金門醫院診斷證明書。 （警卷第19-21頁） 告訴人李伶俐、張秀卿因本件交通事故之發生，均受有左側膝部挫傷之傷害之事實。 10 交通部公路總局臺北市區 監理所金門縣區車輛行車 事故鑑定會110年9月24日北市監金鑑會字第0000000000A號函及0000000000B號函。 （偵卷第11-13頁） 被告於本件交通事故之發生，有汽車行近行人穿越道，遇有行人穿越時，疏未暫停讓行人先行通過，為肇事原因之事實。 
二、核被告所為，係犯刑法第284條前段之過失傷害罪嫌。被告
    於肇事後，犯罪偵查機關未發覺前，坦承為肇事者而接受裁
    判，有警製道路交通事故肇事人自首情形紀錄表乙紙在卷可
    參，為對於未發覺之罪自首而接受裁判，請依刑法第62條前
    段之規定，斟酌減輕其刑。
三、依刑事訴訟法第251條第1項提起公訴。
　　此　致
福建金門地方法院
中　　華　　民　　國　 110　　年　　11　　月　　10　　日
　　　　　　　　　　　　　　　檢察官　張漢森　
本件正本證明與原本無異　　　　　　　　　　　　　　　　　
中　　華　　民　　國   110    年　　11　　月　　12　　日
　　　　　　　　　　　　　　　書記官　黃筱媛　　　　　　
所犯法條：　　
中華民國刑法第284條（過失傷害罪）
因過失傷害人者，處1年以下有期徒刑、拘役或10萬元以下罰金
；致重傷者，處3年以下有期徒刑、拘役或30萬元以下罰金。